【裁判字號】    95,交聲,1044
【裁判日期】    950608
【裁判案由】    交管條例聲異
【裁判全文】
臺灣板橋地方法院刑事裁定            95年度交聲字第1044號
原處分機關  交通部公路總局臺北區監理所
受處分人即
異  議  人  甲○○
上列受處分人因違反道路交通管理處罰條例案件，對於交通部公
路總局臺北區監理所中華民國95年5 月19日所為之處分（原處分
案號：北監自裁第裁40-CM0000000號），聲明異議，本院裁定如
下：
    主      文
異議駁回。
    理      由
一、按禁止臨時停車線為紅色實線，用以指示禁止臨時停車路段
    ，本標線禁止時間為全日二十四小時，如有縮短之必要時，
    應以標誌及附牌標示之，道路交通標誌標線號誌設置規則第
    一六九條第一項、第二項、第四項定有明文。又汽車駕駛人
    在禁止臨時停車處所停車者，處新台幣（下同）六百元以上
    一千二百元以下罰鍰，道路交通管理處罰條例第五十六條第
    一項第一款定有明文。再行為人如係駕駛小型車在劃設紅色
    實線表示禁止臨時停車路段違規停車為警舉發，而在舉發通
    知單上所載之應到案日期前聽候裁決，經主管機關調查後仍
    認定其有違規停車之行為者，依違反道路交通管理事件統一
    裁罰標準及處理細則第四十四條第一項及違反道路交通管理
    事件統一裁罰標準表之規定，對該違規停車之行為人處以九
    百元之罰鍰。
二、原處分意旨略以：受處分人即異議人甲○○所有之車號Ｌ９
    －２５８７號自用一般小客車，於民國九十五年四月二日十
    時五十二分許，在臺北縣鶯歌鎮○○路三二九巷六弄口道路
    上所劃設之禁止臨時停車路段停車，經臺北縣政府警察局交
    通隊拍照採證，以受處分人有違反前揭道路交通管理處罰條
    例第五十六條第一項第一款規定之行為掣單舉發，並予裁處
    罰鍰九百元等語。
三、異議意旨略以：伊車號Ｌ９－２５８７號自用一般小客車係
    停放在紅線內靠近建物土地上，並不是停放在紅線上或靠近
    馬路上云云。經查：異議人所有車號Ｌ９－２５８７號自用
    一般小客車於九十五年四月二日十時五十二分許，停放在鶯
    歌鎮○○路三二九巷六弄口，而該處路口地上繪有紅色實線
    等情，為異議人所不否認，並有取締時所拍照片一幀在卷可
    參。異議人主張其車係停放在紅線內靠近建物土地上，固與
    前揭照片所示情狀相符，然查該處紅線線內仍鋪設柏油，而
    非單純之私有土地，顯屬道路之一部分，且該處屬於路口交
    會車流頻繁之處，倘於該處路口停車，將影響往來車輛行車
    安全及便利，此亦為該處要繪設紅實線禁止臨時停車之目的
    所在，故異議人即便係將車停於線內，輪胎完全未碰觸邊線
    ，仍屬在禁止臨時停車處所停車（臺灣高等法院九十二年度
    交抗字第八五一號裁定同此見解）。從而原處分機關依前揭
    道路交通管理處罰條例第五十六條第一項第一款、違反道路
    交通管理事件統一裁罰標準及處理細則第四十四條第一項及
    標準表之規定，裁處受處分人罰鍰九百元，核無違誤，本件
    受處分人之異議為無理由，自應將其異議駁回。
據上論斷，應依道路交通案件處理辦法第十九條，裁定如主文。
中    華    民    國    95    年    6     月    8     日
                  刑事第八庭  法  官  楊明佳
上列正本證明與原本無異。
如不服本裁定，應於送達後5日內向本院提出抗告狀。
                              書記官  黃炎煌
中    華    民    國    95    年    6     月    13    日


司法院資訊處製作；財團法人民間司法改革基金會備份。
